【裁判字號】    99,易,457
【裁判日期】    990805
【裁判案由】    詐欺等
【裁判全文】
臺灣桃園地方法院刑事判決               99年度易字第457號
公  訴  人  臺灣桃園地方法院檢察署檢察官
被      告  丙○○
            子○○
            卯○○
上三人共同
選任辯護人  魏雯祈律師
            陳郁仁律師
被      告  庚○○○女  54歲（民國○○年○○月○日生）
            乙○○
上列被告因詐欺等案件，經檢察官提起公訴（99年度偵字第8491
號），被告於準備程序進行中就被訴事實為有罪之陳述，經告知
簡式審判程序之旨，並聽取當事人之意見後，經合議庭裁定由受
命法官獨任進行簡式審判程序，並判決如下︰
    主  文
丙○○所犯如附表一編號1 至10所示之罪，所處之刑詳如各該附
表所示。又共同竊盜，處有期徒刑參月。應執行有期徒刑參年貳
月。
子○○所犯如附表一編號4 、5 、6 、8 、9 、10所示之罪，所
處之刑詳如各該附表所示。應執行有期徒刑貳年，緩刑伍年，緩
刑期內付保護管束。
卯○○所犯如附表一編號4 、7 、8 所示之罪，所處之刑詳如各
該附表所示。應執行有期徒刑壹年肆月，緩刑伍年，緩刑期內付
保護管束。
庚○○○所犯如附表一編號2 、3 、4 、5 、7 、8 、10所示之
罪，所處之刑詳如各該附表所示。應執行有期徒刑貳年貳月。
乙○○所犯如附表一編號1 、2 、3 所示之罪，所處之刑詳如各
該附表所示。應執行有期徒刑壹年貳月，緩刑伍年，緩刑期內付
保護管束。
    事  實
一、緣丙○○與子○○為夫妻關係，乙○○為丙○○之兄長，丑
    ○○（原名黃麗娟，通緝中，另行審結）為子○○之姪女，
    庚○○○、卯○○均為丙○○同鄉友人。丙○○、庚○○○
    曾因詐欺等案件，經臺灣板橋地方法院於民國95年5 月5 日
    判處應執行有期徒刑2 年，緩刑5 年確定，2 人均仍在緩刑
    期內，嗣丙○○又因偽造文書等案件，經臺灣臺中地方法院
    於98年9 月16日判處應執行有期徒刑1 年6 月，經上訴至最
    高法院上訴駁回確定，詎2 人仍不知悔改，（一）丙○○先
    後於附表一編號1 至10所示之時間、地點，分別與「犯罪事
    實」欄所示之人，共同基於意圖為自己不法所有之犯意聯絡
    ，由乙○○或子○○擔任司機駕駛自用小客車載送其他人至
    目的地，並在外等候，推由其中1 至3 人進入被害人住處，
    提供紅包（金額約1 千元左右）予被害人或藉故攀談，佯稱
    其等為國民黨黨部工作人員，欲發放津貼、慰問金，需提供
    存摺、印章及密碼等資料以利日後慰問金匯入，使被害人陷
    於錯誤，而交付存摺、印章並告知密碼，丙○○等人並趁被
    害人未及注意，以他人郵局存摺調包之方式，詐欺取得被害
    人之存摺；（二）取得存摺後，部分的人留下刻意拖延，另
    推由1 人前往郵局臨櫃提款，丙○○分別與附表一編號1 至
    10「犯罪事實」欄所示之人，共同基於意圖為自己不法所有
    、行使偽造私文書之犯意聯絡，在預先準備郵局提款單上盜
    蓋被害人之印文，並推由司機搭載附表一編號1 至10所示之
    人持被害人之存摺與上開盜蓋被害人印文之提款單（1 張或
    2 張），駕車前往附表一所示之郵局，推由該人進入郵局櫃
    臺處，持填寫、偽造表示被害人本人欲提領如附表一所示款
    項意思之提款單，向該郵局經辦人員行使，致經辦人員誤信
    該臨櫃提款之人係受委託有權提款而陷於錯誤，自被害人帳
    戶提取款項交付之，足生損害於附表一所示之被害人及郵局
    對於存款戶存提款業務控管之正確性，詐騙金錢既遂（詳細
    犯罪時間、地點、被害人、詐騙手法、遭詐騙之郵局、詐得
    之財物，均詳如附表一編號1 至10所示），司機隨後搭載該
    人返回被害人住處，將上開存摺暗自調包放回被害人原先置
    放之處，離開後即朋分贓款。
二、丙○○與某真實姓名年籍不詳之成年人，共同基於意圖為自
    己不法之所有之犯意聯絡，於98年12月底，在高雄縣大寮鄉
    ○○村○○路170 號之2 戊○○住處，自稱為社會局人員，
    佯稱國民黨欲發放3 節補助金6,000 元，需提供帳戶之存摺
    、私章及密碼，戊○○因而取出中華郵政大寮中興郵局帳號
    00 000000000000 號帳戶之存摺及提款卡予丙○○等人，丙○○等人於迅速察看發覺該帳戶並無存款，即將該存摺、提
    款卡交還予戊○○，戊○○將之置放於床頭櫃上，丙○○2
    人共同基於竊盜之犯意聯絡，趁戊○○不知情況下，自該床
    頭櫃竊取戊○○前開帳戶之存摺及提款卡，得手後置於丙○○桃園縣桃園市○○路○段424 巷2 弄20號住處，嗣經檢察
    官聲請本院搜索票，至丙○○上開住處進行搜索，扣得戊○○所有之存摺、提款卡，始悉上情。
三、案經臺灣桃園地方法院檢察署檢察官指揮警政署刑事警察局
    偵查起訴。
    理  由
一、上揭犯罪事實，業據被告丙○○、子○○、乙○○、庚○○○、卯○○於本院審理時坦承不諱，並有如附表一證據所在
    卷頁欄所示之證據（即被害人癸○○、午○○、丁○○、寅
    ○○、未○○、巳○、甲○○、辛○○、己○○、壬○、
    戊○○等人之證述，提款單、郵局交易明細及郵局臨櫃提領
    監視錄影翻拍照片，被告丙○○等人持用之行動電話通聯記
    錄及基地台位置，行車記錄查詢結果，自用小客車行經ETC
    車道照片等）可資佐證，足見被告丙○○、子○○、乙○○
    、庚○○○、卯○○之自白與事實相符而堪採信。綜上所述
    ，本件事證已臻明確，被告丙○○等5 人如事實欄（詳如附
    表一）所載犯行洵堪認定。
二、論罪科刑部分：
（一）核被告丙○○就附表編號1 至10所為、被告子○○就附表
      編號4 、5 、6 、8 、9 、10所為、被告卯○○就附表編
      號4 、7 、8 所為、庚○○○就附表編號2 、3 、4 、5
      、7 、8 、10所為、乙○○就附表編號1 、2 、3 所為，
      各係犯如附表一「罪名及所處之刑欄」所示之罪。公訴人
      認被告丙○○等人就附表一編號1 至10所示詐騙郵局犯行
      部分，涉犯刑法第339 條之2 第1 項非法由自動付款設備
      取財罪，尚有未洽，惟此部分業經蒞庭公訴檢察官於99年
      6 月24日本院準備程序當庭更正起訴法條為刑法第216 、
      210 條行使偽造私文書罪及第339 條第1 項詐欺取財罪（
      見本院卷第122 頁），是本院自無庸再為變更起訴法條，
      附此敘明。又公訴人雖未就被告等人持偽造提款單之私文
      書向郵局人員行使之犯行於起訴書中明確敘明，惟該部分
      與已起訴部分（詐欺郵局人員部分）有想像競合犯之裁判
      上一罪關係，為起訴效力所及，本院自應併予審理。被告
      丙○○就附表一編號1 與被告乙○○、丑○○間，就附表
      一編號2 、3 與被告乙○○、庚○○○、丑○○間，就附
      表一編號4 、8 與被告子○○、庚○○○、卯○○、丑○○間，就附表一編號5 、10與被告子○○、庚○○○、丑
      ○○間，就附表一編號6 、9 與被告子○○、丑○○間，
      就附表一編號7 與被告庚○○○、卯○○、丑○○間，各
      有犯意聯絡及行為分擔，為共同正犯。被告丙○○等人就
      附表一編號7 、8 、9 各係基於詐領同一被害人存款之目
      的，於密接時地接續偽造2 張提款單，並各持以向同一中
      華郵政公司下之不同支局行使以詐騙款項，各均係侵害同
      一法益，應視為數個舉動之接續施行，合為包括之一行為
      予以評價，為接續犯。又附表一編號1 至10盜蓋被害人印
      文於提款單上（除附表一編號7 、8 、9 各偽造2 張提款
      單，其餘均偽造1 張提款單），為偽造提款單私文書之階
      段行為，不另論罪。又被告丙○○等人偽造提款單私文書
      之低度行為，為行使之高度行為所吸收，亦不另論罪。被
      告丙○○等人如附表一編號1 至10對郵局承辦人員所犯刑
      法第216 、第210 條之行使偽造私文書、同法第339 條第
      1 項之對郵局承辦人員所犯詐欺取財罪，係以一行為同時
      觸犯上開2 罪名，為想像競合犯，應依刑法第55條之規定
      ，從一重之行使偽造私文書罪論處。核被告丙○○就事實
      欄二所為，係犯刑法第320 條第1 項之竊盜罪。其與姓名
      年籍不詳之成年人間，有犯意聯絡及行為分擔，為共同正
      犯。被告丙○○所犯如附表一編號1 至10所示10次詐欺取
      財罪、10次行使偽造私文書罪及事實欄二之竊盜罪共21罪
      ，被告子○○所犯上開6 次詐欺取財罪、6 次行使偽造私
      文書罪共12罪，被告卯○○所犯上開3 次詐欺取財罪、3
      次行使偽造私文書罪共6 罪，被告庚○○○所犯上開7 次
      詐欺取財罪、7 次行使偽造私文書罪共14罪，被告乙○○
      所犯上開3 次詐欺取財罪、3 次行使偽造私文書罪共6 罪
      ，犯意各別，行為互殊，應分論併罰。爰審酌被告丙○○
      等5 人不循正當途徑憑恃己力以供生活之需，專以智慮單
      純之老榮民為行騙對象，將老榮民郵局帳戶內積蓄提領一
      空之犯罪動機、目的、手段，所造成之危害甚鉅，自應予
      以非難，被告丙○○、庚○○○95年間曾因詐欺案件，經
      臺灣板橋地方法院判刑並給予緩刑機會，被告丙○○又再
      度以前開相同手法詐欺，並經臺灣臺中地方法院法院判處
      應執行有期徒刑1 年6 月，2 人均仍不知警惕，惡性非輕
      ；被告子○○於80年間因藏匿人犯經法院判決後減為有期
      徒刑4 月確定，被告乙○○於90年間因違反家庭暴力防治
      法經法院判處拘役59日，被告卯○○並無前科，素行尚佳
      ，被告丙○○等人均已坦承犯行，尚知悔悟，且已與被害
      人癸○○、午○○、丁○○、寅○○、未○○、巳○、甲○○、辛○○、己○○、壬○等人達成和解，並已返還
      所詐領之款項（除被害人甲○○自願以90萬元與被告丙○○等人達成和解，其餘被害人均按被詐欺之金額和解，見
      本院卷第176 頁反面），此有和解書8 份、郵政國內匯款
      執據2 張附卷可憑（見本院卷第200 至207 頁、第223 、
      224 頁），犯後態度尚佳及渠等之智識程度、生活狀況等
      一切情狀，分別量處如主文所示之刑，並就被告丙○○等
      5 人定各應執行之刑。另公訴意旨請求依刑法第90條第1
      項規定，宣告被告丙○○、庚○○○等人於刑之執行前，
      令入勞動場所強制工作等語，惟按有犯罪之習慣或因遊蕩
      或懶惰成習而犯罪者，於刑之執行前，令入勞動場所，強
      制工作。18歲以上之竊盜犯、贓物犯，有犯罪之習慣者，
      得於刑之執行前，令入勞動場所強制工作，刑法第90條第
      1 項、竊盜犯贓物犯保安處分條例第3 條第1 項分別定有
      明文。立法上於保安處分中設立強制工作種類之目的，旨
      在對嚴重職業性犯罪及欠缺正確工作觀念或無正常工作因
      而犯罪者，強制其從事勞動，學習一技之長及正確之謀生
      觀念，使其日後重返社會，能適應社會生活，且係對受處
      分人將來之危險性所為之處置，以達教化與治療之目的，
      為刑罰之補充制度。而保安處分之措施亦含社會隔離、拘
      束身體自由之性質，依大法官釋字第471 號解釋意旨，及
      刑法第1 條後段明定拘束人身自由之保安處分，亦同有罪
      刑法定原則之適用意旨，足認強制工作之保安處分，寓有
      實質刑罰之性質，本院認被告丙○○、庚○○○等人經宣
      告如主文所示之自由刑已足，其等執行內容與強制工作內
      容無異，同樣可達教化及預防之目的，若令其等逕入勞動
      處所強制工作，則稍嫌過苛，自無從依刑法第90條之規定
      ，宣告令入勞動場所強制工作之必要，併此敘明。
（二）被告子○○前於80年間曾因藏匿人犯案件，經法院判決並
      減刑為有期徒刑4 月確定，然徒刑執行完畢後，5 年以內
      未曾受有期徒刑以上刑之宣告，被告乙○○、卯○○則未
      曾受有期徒刑以上刑之宣告，此有臺灣高等法院被告前案
      紀錄表在卷足憑，其等一時失慮，致罹刑典，且事後悔意
      甚殷，於本院審理時已與各被害人達成和解，被害人午○○、丁○○、未○○、巳○、甲○○及被害人寅○○、己○○、壬○委任之代理人楊淑貞、辰○○、涂桂妹已當
      庭表示願原諒被告等人（見本院卷第177 頁），本院斟酌
      各情，認被告子○○、乙○○、卯○○等3 人經此次偵審
      程序及刑之宣告後，自當知所警惕，諒無再犯之虞，本院
      認被告子○○、乙○○、卯○○3 人所受本件刑之宣告，
      以暫不執行為適當，分別依刑法第74條第1 項第1 款、第
      2 款規定，併予宣告緩刑5 年。惟且本院認被告子○○、
      乙○○、卯○○3 人依其所犯情節，顯對法規範欠缺正確
      認識，於緩刑期內確有付保護管束予以追蹤觀護之必要，
      俾由地方法院檢察署之觀護人予以適當之督促，並發揮緩
      刑制度之立意，以觀後效。
（三）扣案如附表二編號1 、2 、3 、4 所示之物，雖係被告等
      人所有，業據被告丙○○、庚○○○、卯○○、乙○○供
      陳在卷（見本院卷第184 頁反面、第185 頁），及未扣案
      被告子○○持用之0000000000號行動電話，雖依卷附之通
      聯記錄顯示被告等人有隨身攜帶上開行動電話至案發現場
      ，並無證據證明確係供本件犯行所用，或與本件犯行有何
      關連，爰均不予宣告沒收。至附表二編號3 被告乙○○持
      用之行動電話並非其所有，已據其陳述在卷（見本院卷第
      185 頁），扣案之郵局空白匯款單、提款單各1 疊、紅包
      袋1 疊、墨鏡3 支、圓帽1 頂、中華民國國民黨黨徽貼紙
      1 疊，固係被告丙○○所有，扣案之女用側背包1 個、圓
      帽3 頂、行動電話6 支固係被告庚○○○所有，然上開物
      品乃日常生活所用之物，與上開犯行間並無直接必然關係
      ，尚非供犯罪所用之物，又側背包4 只並非被告丙○○所
      有，業據其供陳在卷（見本院卷第185 頁），爰均不予宣
      告沒收。其餘扣案之郵局存摺、銀行存摺、提款卡、所有
      權狀、行動電話等物，無證據證明與本件犯行有關，均不
      予宣告沒收。至前揭各該提款單上之「請蓋原留印鑑」欄
      位上所蓋之被害人「癸○○」、「午○○」、「丁○○」
      、「寅○○」、「未○○」、「巳○」、「甲○○」、「
      辛○○」、「己○○」、「壬○」之印文，該印文係被
      告丙○○等人詐欺取得印鑑後盜蓋於各提款單上，並非偽
      造之印文，依刑法第219 條規定，自毋庸併予宣告沒收。
據上論斷，應依刑事訴訟法第273 條之1 第1 項、第299 條第1
項前段，刑法第28條、第339 條第1 項、第216 條、第210 條、
第320 條第1 項、第55條、第51條第5 款、第74條第1 項第1 款
、第2 款，刑法施行法第1 條之1 ，判決如主文。
本案經檢察官施昱廷到庭執行職務。
中    華    民    國    99    年    8     月    5    日
                  刑事第一庭    法  官  張瓊華
以上正本證明與原本無異。
如不服本判決應於收受判決後10日內向本院提出上訴書狀，並應
敘述具體理由。其未敘述上訴理由者，應於上訴期間屆滿後20日
內向本院補提理由書( 均須按他造當事人之人數附繕本) 「切勿
逕送上級法院」。
                                書記官  李宜娟
中    華    民    國    99    年    8     月    6     日
附表一：
  ┌──┬───┬────┬─────────────────┬────────────┬───────┐
  │編號│被害人│詐騙時地│            犯罪事實              │      證據所在卷頁      │罪名及所處之刑│
  │    │      │        │                                  │                        │              │
  ├──┼───┼────┼─────────────────┼────────────┼───────┤
  │1   │癸○○│98年2 月│1.乙○○駕駛車號999-LM自用小客車搭│1.被告丙○○、乙○○之自│丙○○、乙○○│
  │    │      │20日上午│  載丙○○、丑○○，於左列時間，前│  白（見本院卷第122 正反│共同犯詐欺取財│
  │    │      │11時許，│  往左列癸○○住處，丙○○等人先交│  面、190 頁；偵查卷三第│罪，各處有期徒│
  │    │      │臺北市文│  付1,000 元紅包予癸○○，並佯稱：│  183 至185 頁背面、223 │刑肆月。又共同│
  │    │      │山區景豐│  國民黨黨部欲發放慰問金，需提供郵│  至224 頁）            │犯行使偽造私文│
  │    │      │街79號忠│  局存摺、印鑑並告知密碼，以便辦理│2.證人癸○○之證述（見偵│書罪，各處有期│
  │    │      │勤三莊社│  核發等語，致癸○○陷於錯誤，當場│  查卷一第199 至200 、20│徒刑捌月。    │
  │    │      │區510 室│  交付其向文山興隆郵局申設之700-00│  5 至205 頁背面）      │              │
  │    │      │癸○○住│  000000000000號帳戶之存摺、印章並│3.提款單、左列郵局帳號之│              │
  │    │      │處      │  告知密碼，丙○○等人趁癸○○未及│  交易明細、景美郵局臨櫃│              │
  │    │      │        │  注意，以他人之郵局存摺調包方式，│  提款錄影之翻拍照片（見│              │
  │    │      │        │  而詐取癸○○上開郵局存摺，並在預│  偵查卷一第202 至204 頁│              │
  │    │      │        │  先準備之提款單上盜蓋癸○○之印文│  ）                    │              │
  │    │      │        │  ，得手後丑○○藉口外出，而留下方│4.丙○○持用之0000000000│              │
  │    │      │        │  淑惠在場刻意拖延。              │  號行動電話通聯紀錄及基│              │
  │    ├───┼────┼─────────────────┤  地台位置（見偵查卷一第│              │
  │    │景美郵│98年2 月│2.乙○○駕車搭載丑○○持癸○○上開│  208 、209 頁）        │              │
  │    │局經辦│20日上午│  郵局存摺與盜蓋癸○○印文之提款單│5.乙○○999-LM自用小客車│              │
  │    │人員  │11時23分│  ，於左列時地，由乙○○在外等候，│  車行記錄查詢（見偵查卷│              │
  │    │      │許，臺北│  推由丑○○進入郵局櫃臺處，持由黃│  一第139頁）           │              │
  │    │      │市文山區│  薺萱填寫、偽造表示癸○○本人提領│                        │              │
  │    │      │羅斯福路│  7 萬元意思之提款單，向該郵局經辦│                        │              │
  │    │      │6 段387 │  人員行使，致經辦人員誤信丑○○係│                        │              │
  │    │      │號之景美│  受委託有權提款而陷於錯誤，自馮國│                        │              │
  │    │      │郵局    │  琦上開帳戶內提取7 萬元款項交付黃│                        │              │
  │    │      │        │  薺萱，丙○○等3 人因而詐得7 萬元│                        │              │
  │    │      │        │  ，足生損害於癸○○及郵局對於存款│                        │              │
  │    │      │        │  戶存提款業務控管之正確性，得手後│                        │              │
  │    │      │        │  其等3 人朋分贓款。              │                        │              │
  ├──┼───┼────┼─────────────────┼────────────┼───────┤
  │2   │午○○│98年3 月│1.乙○○駕駛車號999-LM自用小客車搭│1.被告丙○○、乙○○、陳│丙○○、陳王碧│
  │    │      │13日，花│  載丙○○、庚○○○、丑○○，於左│  王碧蝦之自白（見本院卷│蝦、乙○○共同│
  │    │      │蓮縣新城│  列時間前往左列午○○住處，丙○○│  第122 頁正反面、190 頁│犯詐欺取財罪，│
  │    │      │鄉南三棧│  等人先交付1,000 元紅包予午○○，│  ；偵查卷三第183 頁背面│各處有期徒刑肆│
  │    │      │6-5 號趙│  並佯稱：國民黨黨部花蓮縣長候選人│  、185 、224 頁）      │月。又共同犯行│
  │    │      │如龍住處│  傅崑萁欲發放三節獎金，需提供郵局│2.證人午○○之證述（見偵│使偽造私文書罪│
  │    │      │        │  存摺、印鑑並告知密碼，以便辦理核│  查卷一第210 至211 、21│，各處有期徒刑│
  │    │      │        │  發等語，致午○○陷於錯誤，當場交│  4 頁正反面、219 至220 │捌月。        │
  │    │      │        │  付其向花蓮新城北埔郵局申設之帳號│  頁，偵查卷二第213 至21│              │
  │    │      │        │  000-00000000000000號帳戶之存摺、│  4 頁）                │              │
  │    │      │        │  印章並告知密碼，丙○○等人趁趙如│3.提款單及左列郵局帳號之│              │
  │    │      │        │  龍未及注意，以他人之郵局存摺調包│  交易明細（見偵查卷六第│              │
  │    │      │        │  方式，而詐取午○○上開郵局存摺，│  145 、偵查卷一第212至 │              │
  │    │      │        │  並在預先準備之提款單上盜蓋午○○│  213 頁）              │              │
  │    │      │        │  之印文，得手後庚○○○藉口外出，│4.丙○○持用之0000000000│              │
  │    │      │        │  而留下丙○○、丑○○在場刻意拖延│  ，乙○○持用之00000000│              │
  │    │      │        │  。                              │  29，庚○○○持用之0988│              │
  │    ├───┼────┼─────────────────┤  692306號行動電話之基地│              │
  │    │富國路│98年3 月│2.乙○○駕車搭載庚○○○持午○○上│  台位置（見偵查卷三第48│              │
  │    │郵局經│13日下午│  開郵局存摺與盜蓋午○○印文之提款│  至50頁）              │              │
  │    │辦人員│14時25分│  單，於左列時地，由乙○○在外等候│                        │              │
  │    │      │許，花蓮│  ，推由庚○○○進入郵局櫃臺處，由│                        │              │
  │    │      │市○○路│  庚○○○填寫、偽造表示午○○本人│                        │              │
  │    │      │52號之富│  提領22萬元意思之提款單，向該郵局│                        │              │
  │    │      │國路郵局│  經辦人員行使，致經辦人員誤信陳王│                        │              │
  │    │      │        │  碧蝦係受委託有權提款而陷於錯誤，│                        │              │
  │    │      │        │  自午○○上開帳戶內提取22萬元款項│                        │              │
  │    │      │        │  交付庚○○○，丙○○等4 人因而詐│                        │              │
  │    │      │        │  得22萬元，足以生損害於午○○及郵│                        │              │
  │    │      │        │  局對於存款戶存提款業務控管之正確│                        │              │
  │    │      │        │  性，得手後其等4 人朋分贓款。    │                        │              │
  ├──┼───┼────┼─────────────────┼────────────┼───────┤
  │3   │丁○○│98年3 月│1.乙○○駕駛車號999-LM自用小客車搭│1.被告丙○○、乙○○、陳│丙○○、陳王碧│
  │    │      │17日下午│  載丙○○、庚○○○、丑○○，前往│  王碧蝦之自白（見本院卷│蝦、乙○○共同│
  │    │      │約14時許│  丁○○住處，丙○○等人先交付1,20│  第122 頁正反面、第190 │犯詐欺取財罪，│
  │    │      │，臺南市│  0 元紅包予丁○○，並佯稱：國民黨│  頁，偵查卷三第183 頁背│各處有期徒刑肆│
  │    │      │北區大武│  黨部欲發放放慰問金，需提供郵局存│  面、第186 頁、224 至22│月。又共同犯行│
  │    │      │街141 巷│  摺、印鑑並告知密碼，以便辦理核發│  5 頁、偵查卷一第70至71│使偽造私文書罪│
  │    │      │27 號 江│  等語，致丁○○陷於錯誤，當場交付│  頁、第82頁）          │，各處有期徒刑│
  │    │      │富生住處│  其向臺南郵局帳號000-000000000000│2.證人丁○○之證述（見偵│拾月。        │
  │    │      │        │  64帳戶之存摺、印章並告知密碼，方│  查卷一第222 至223 、22│              │
  │    │      │        │  淑惠等人趁丁○○未及注意，以他人│  6 至226 頁背面，偵查卷│              │
  │    │      │        │  之郵局存摺調包方式，而詐取丁○○│  五第158至159頁）      │              │
  │    │      │        │  上開郵局存摺，並在預先準備之提款│3.提款單、左列郵局帳號交│              │
  │    │      │        │  單上盜蓋丁○○之印文，得手後陳王│  易明細、臺南市○○路郵│              │
  │    │      │        │  碧蝦藉口外出，而留下丙○○、黃薺│  局臨櫃提款錄影之翻拍照│              │
  │    │      │        │  萱在場刻意拖延。                │  片（見偵查卷六第152 頁│              │
  │    ├───┼────┼─────────────────┤  、偵查卷一第224 頁、第│              │
  │    │中正路│98年3 月│2.乙○○隨即駕車搭載庚○○○持江富│  225 頁）              │              │
  │    │郵局經│17日下午│  生上開郵局存摺與盜蓋丁○○印文之│4.丙○○持用之0000000000│              │
  │    │辦人員│約14時24│  提款單，於左列時地，由乙○○在外│  號行動電話通聯紀錄及基│              │
  │    │      │分，臺南│  等候，推由庚○○○進入郵局櫃臺處│  地台位置（見偵查卷三第│              │
  │    │      │市中西區│  ，由庚○○○填寫、偽造表示丁○○│  210 頁）              │              │
  │    │      │中正路42│  本人提領70萬元意思之提款單，向該│                        │              │
  │    │      │號之中正│  郵局經辦人員行使，致經辦人員誤信│                        │              │
  │    │      │路郵局  │  庚○○○係受委託有權提款而陷於錯│                        │              │
  │    │      │        │  誤，自丁○○上開帳戶內提取70萬元│                        │              │
  │    │      │        │  款項交付庚○○○，丙○○等4 人因│                        │              │
  │    │      │        │  而詐得70萬元，足以生損害於丁○○│                        │              │
  │    │      │        │  及郵局對於存款戶存提款業務控管之│                        │              │
  │    │      │        │  正確性，得手後其等4 人朋分贓款。│                        │              │
  ├──┼───┼────┼─────────────────┼────────────┼───────┤
  │4   │寅○○│98年6 月│1.子○○駕駛車號1391-VZ 自用小客車│1.被告丙○○、子○○、陳│丙○○、子○○│
  │    │      │11日上午│  搭載丙○○、庚○○○、卯○○，前│  王碧蝦、卯○○之自白（│、卯○○、陳王│
  │    │      │11時許，│  往左列寅○○住處，丙○○等人向楊│  見本院卷第122 頁正反面│碧蝦共同犯詐欺│
  │    │      │高雄市左│  秀生佯稱：國民黨高雄市黨部欲發放│  、190 頁正反面；偵查卷│取財罪，各處有│
  │    │      │營區城峰│  三節獎金，需提供郵局存摺、印鑑並│  四第5 頁背面、第6 頁、│期徒刑肆月。又│
  │    │      │街279 號│  告知密碼，以便辦理核發等語，致楊│  第8 頁正反面、第131 至│共同犯行使偽造│
  │    │      │寅○○住│  秀生陷於錯誤，當場交付其向高雄新│  135 頁、卷五第252 頁）│私文書罪，各處│
  │    │      │處      │  田郵局帳號000-00000000000000帳戶│2.證人寅○○之證述（見偵│有期徒刑捌月。│
  │    │      │        │  之存摺、印章並告知密碼，丙○○等│  查卷一第231 至232 、23│              │
  │    │      │        │  人趁寅○○未及注意，以他人之郵局│  5 至236 頁）          │              │
  │    │      │        │  存摺調包方式，而詐取寅○○上開郵│3.提款單、左列郵局帳號之│              │
  │    │      │        │  局存摺，並在預先準備之提款單上盜│  交易明細、高雄市新興區│              │
  │    │      │        │  蓋寅○○之印文，得手後庚○○○藉│  新田郵局臨櫃提款錄影之│              │
  │    │      │        │  口外出，而留下丙○○、丑○○在場│  翻拍照片（偵查卷六第14│              │
  │    │      │        │  刻意拖延。                      │  5-1 頁；偵查卷一第233 │              │
  │    ├───┼────┼─────────────────┤  、234 頁）            │              │
  │    │新田郵│98年6 月│2.子○○隨即駕車搭載庚○○○持楊秀│4.丙○○持用之0000000000│              │
  │    │局經辦│11日上午│  生上開郵局存摺與盜蓋寅○○印文之│  、卯○○持用之00000000│              │
  │    │人員  │11時27分│  提款單，於左列時地，由子○○在外│  43號行動電話通聯紀錄及│              │
  │    │      │許，高雄│  等候，推由庚○○○進入郵局櫃臺處│  基地台位置（見偵查卷五│              │
  │    │      │市新興區│  ，由庚○○○填寫、偽造表示寅○○│  第51、50頁）          │              │
  │    │      │新田路13│  本人提領28萬元意思之提款單，向該│5.子○○車號1391-VZ 車行│              │
  │    │      │3 號之新│  郵局經辦人員行使，致經辦人員誤信│  紀錄查詢結果（見偵查卷│              │
  │    │      │田郵局  │  庚○○○係受委託有權提款而陷於錯│  一第155 頁）          │              │
  │    │      │        │  誤，自寅○○上開帳戶內提取28萬元│                        │              │
  │    │      │        │  款項交付庚○○○，丙○○等4 人因│                        │              │
  │    │      │        │  而詐得28萬元，足以生損害於寅○○│                        │              │
  │    │      │        │  及郵局對於存款戶存提款業務控管之│                        │              │
  │    │      │        │  正確性，得手後其等5 人朋分贓款。│                        │              │
  ├──┼───┼────┼─────────────────┼────────────┼───────┤
  │5   │未○○│98年7 月│1.子○○駕駛車號1391-VZ 自用小客車│1.被告丙○○、子○○、陳│丙○○、子○○│
  │    │      │31日中午│  搭載丙○○、庚○○○、丑○○，前│  王碧蝦之自白（見本院卷│、庚○○○共同│
  │    │      │12時許，│  往左列未○○住處，丙○○等人向鍾│  第122 正反面、190 頁；│犯詐欺取財罪，│
  │    │      │臺南縣永│  偉楷佯稱：國民黨黨部欲發放慰問金│  偵查卷四第6 、131 至13│各處有期徒刑肆│
  │    │      │康市光復│  ，需提供郵局存摺、印鑑並告知密碼│  5 頁）                │月。又共同犯行│
  │    │      │里15鄰復│  ，以便辦理核發等語，致未○○陷於│2.證人未○○之證述（見偵│使偽造私文書罪│
  │    │      │國路37  │  錯誤，當場交付其向臺南永康網寮郵│  查卷一第243 至244 、24│，各處有期徒刑│
  │    │      │號未○○│  局帳戶00000000000000000 號帳戶之│  9 至249 頁背面；偵查卷│捌月。        │
  │    │      │住處    │  存摺、印章並告知密碼，丙○○等人│  五164 至165 頁）      │              │
  │    │      │        │  趁未○○未及注意，以他人之郵局存│3.提款單、左列郵局帳號交│              │
  │    │      │        │  摺調包方式，而詐取未○○上開郵局│  易明細、臺南市小東郵局│              │
  │    │      │        │  存摺，並在預先準備之提款單上盜蓋│  臨櫃提款錄影之翻拍照片│              │
  │    │      │        │  未○○之印文，得手後丑○○藉口外│  （見偵查卷一第245 、24│              │
  │    │      │        │  出，而留下丙○○、庚○○○在場刻│  6 、247、248 頁）     │              │
  │    │      │        │  意拖延。                        │4.丙○○持用之0000000000│              │
  │    ├───┼────┼─────────────────┤  子○○持用之0000000000│              │
  │    │小東郵│98年7 月│2.子○○隨即駕車搭載丑○○持未○○│  號行動電話通聯紀錄及基│              │
  │    │局經辦│31日中午│  上開郵局存摺與盜蓋未○○印文之提│  地台位置（見偵查卷一第│              │
  │    │人員  │12時10分│  款單，於左列時地，由子○○在外等│  252 、254 頁）        │              │
  │    │      │許，臺南│  候，推由丑○○進入郵局櫃臺處，由│5.子○○車號1391-VZ 車行│              │
  │    │      │市東區東│  丑○○填寫、偽造表示未○○本人提│  紀錄查詢結果（見偵查卷│              │
  │    │      │和路45號│  領8 萬元意思之提款單，向該郵局經│  一第156 頁）          │              │
  │    │      │之小東郵│  辦人員行使，致經辦人員誤信丑○○│                        │              │
  │    │      │局      │  係受委託有權提款而陷於錯誤，自鍾│                        │              │
  │    │      │        │  偉楷上開帳戶內提取8 萬元款項交付│                        │              │
  │    │      │        │  丑○○，丙○○等4 人因而詐得8 萬│                        │              │
  │    │      │        │  元，足以生損害於未○○及郵局對於│                        │              │
  │    │      │        │  存款戶存提款業務控管之正確性，得│                        │              │
  │    │      │        │  後其等4 人朋分贓款。            │                        │              │
  ├──┼───┼────┼─────────────────┼────────────┼───────┤
  │6   │巳○  │98年8 月│1.子○○駕駛車號1391-VZ 自用小客車│1.被告丙○○、子○○之自│丙○○、子○○│
  │    │      │24日上午│  搭載丙○○、丑○○，前往左列巳○│  白（見本院卷第122 頁正│共同犯詐欺取財│
  │    │      │，桃園縣│  住處，丙○○、丑○○其中一人假冒│  反面、190 頁；偵查卷四│罪，各處有期徒│
  │    │      │中壢市龍│  中國國民黨人員「張林芝」，向巳○│  第6 、131 至135 頁、偵│刑肆月。又共同│
  │    │      │昌路324 │  佯稱：國民黨黨部欲發放慰問金，需│  查卷五第252頁）       │犯行使偽造私文│
  │    │      │巷77號管│  提供郵局存摺、印鑑並告知密碼，以│2.證人巳○之證述（見偵查│書罪，各處有期│
  │    │      │林住處  │  便辦理核發等語，致巳○陷於錯誤，│  卷一第256 至257 、261 │徒刑玖月。    │
  │    │      │        │  當場交付其向中壢仁美郵局帳號 700│  至261 頁背面、263 至26│              │
  │    │      │        │  -00000000000000 之存摺帳戶之存摺│  4 頁；偵查卷二第206至2│              │
  │    │      │        │  、印章並告知密碼，丙○○等人趁管│  07 頁）               │              │
  │    │      │        │  林未及注意，以他人之郵局存摺調包│3.證人張林芝之證述（偵查│              │
  │    │      │        │  方式，而詐取巳○上開郵局存摺，並│  卷一第272 頁）        │              │
  │    │      │        │  在預先準備之提款單上盜蓋巳○之印│4.提款單、左列中壢仁美郵│              │
  │    │      │        │  文，得手後丑○○藉口外出，而留下│  局帳號之交易明細、桃園│              │
  │    │      │        │  丙○○在場刻意拖延。            │  桃鶯路桃鶯郵局臨櫃提款│              │
  │    ├───┼────┼─────────────────┤  錄影之翻拍照片、手寫張│              │
  │    │桃鶯郵│98年8 月│2.子○○隨即駕車搭載丑○○持巳○上│  林芝聯絡方式之紙條（見│              │
  │    │局經辦│24日中午│  開郵局存摺與盜蓋巳○印文之提款單│  偵查卷六第146 頁、偵查│              │
  │    │人員  │12 時44 │  ，於左列時地，由子○○在外等候，│  卷一第258 、259 頁）  │              │
  │    │      │分許，桃│  推由丑○○進入郵局櫃臺處，持由黃│5.子○○持用之0000000000│              │
  │    │      │園市桃鶯│  薺萱填寫、偽造表示巳○本人提領43│  、卯○○持用之00000000│              │
  │    │      │路354 號│  萬元意思之提款單，向該郵局經辦人│  43 號行電話通聯紀錄及 │              │
  │    │      │之桃鶯郵│  員行使，致經辦人員誤信丑○○係受│  基地台位置（見偵查卷一│              │
  │    │      │局      │  巳○委託有權提款而陷於錯誤，自管│  第269 頁、偵查卷七第88│              │
  │    │      │        │  林上開帳戶內提取43萬元款項交付  │  頁）                  │              │
  │    │      │        │  薺萱，丙○○等3 人因而詐得43萬元│                        │              │
  │    │      │        │  ，足以生損害於巳○及郵局對於存款│                        │              │
  │    │      │        │  戶存提款業務控管之正確性，得手後│                        │              │
  │    │      │        │  等3 人朋分贓款。                │                        │              │
  ├──┼───┼────┼─────────────────┼────────────┼───────┤
  │7   │甲○○│98年8 月│1.丙○○駕駛車號1391-VZ 自用小客車│1.被告丙○○、卯○○、陳│丙○○、卯○○│
  │    │      │27日上午│  搭載庚○○○、丑○○、卯○○，前│  王碧蝦之自白（見本院卷│、庚○○○共同│
  │    │      │，桃園縣│  往左列甲○○住處，丑○○等人先交│  第122 正反面、123 、19│犯詐欺取財罪，│
  │    │      │中壢市龍│  付紅包1,000 元紅包予甲○○，並佯│  0 頁正反面）          │各處有期徒刑肆│
  │    │      │昌路226 │  稱：國民黨黨部欲發放慰問金，需提│2.證人甲○○之證述（見偵│月。又共同犯行│
  │    │      │巷51號于│  供郵局存摺、印鑑並告知密碼，以便│  查卷一第274 至276 頁、│使偽造私文書罪│
  │    │      │永津住處│  辦理核發等語，致甲○○陷於錯誤，│  280 至280 頁背面、282 │，各處有期徒刑│
  │    │      │        │  當場交付其向中壢建國路郵局所申設│  至283 頁；偵查卷二196 │拾月。        │
  │    │      │        │  之帳號000-00000000000000帳戶之存│  至198 頁）            │              │
  │    │      │        │  摺、印章並告知密碼，丑○○等人趁│3.提款單2 張、左列中壢建│              │
  │    │      │        │  甲○○視力不佳未及注意，以他人之│  國路郵局帳號之交易明細│              │
  │    │      │        │  郵局存摺調包方式，而詐取甲○○上│  、臺北市龍安郵局臨櫃提│              │
  │    │      │        │  開郵局存摺，並在預先準備之提款單│  款錄影之翻拍照片（偵查│              │
  │    │      │        │  上盜蓋甲○○之印文，得手後卯○○│  卷一第277、278 、279  │              │
  │    │      │        │  藉口外出，而留下丑○○、庚○○○│  頁）                  │              │
  │    │      │        │  在場刻意拖延。                  │4.丙○○持用之0000000000│              │
  │    ├───┼────┼─────────────────┤  、楊昭治持用之00000000│              │
  │    │龍江郵│98年8 月│2.丙○○隨即駕車搭載卯○○持甲○○│  43、庚○○○持用之0988│              │
  │    │局及興│27日中午│  上開郵局存摺與盜蓋甲○○印文之提│  692306 號行動電話通聯 │              │
  │    │安郵局│12時48分│  款單，先沿中山高速公路於左列時間│  紀錄及基地台位置（見偵│              │
  │    │之從業│許，臺北│  先前往龍江路郵局，由丙○○在外等│  查卷一第285 頁、偵查卷│              │
  │    │人員  │市中山區│  候，推由卯○○進入郵局櫃臺處，由│  七第89頁、偵查卷七第91│              │
  │    │      │民族東路│  卯○○填寫、偽造表示甲○○本人提│  頁）                  │              │
  │    │      │51巷23號│  領48萬元意思之提款單A ，向該郵局│5.車號1391-VZ 於98年8月 │              │
  │    │      │之龍江路│  經辦人員行使，致經辦人員誤信楊招│  27日12時28分30秒北上行│              │
  │    │      │郵局，隨│  治係受委託有權提款而陷於錯誤，自│  經ETC 車道照片，同日13│              │
  │    │      │後同日下│  甲○○上開帳戶內提取48萬元款項交│  時31分58秒南下行經ETC │              │
  │    │      │午13時7 │  付卯○○，丙○○等4 人因而詐得48│  車道照片（見偵查卷一第│              │
  │    │      │分許，接│  萬元，其等為掩人耳目，於左列時間│  288 、289 頁）        │              │
  │    │      │續前往臺│  接續前往興安郵局，由丙○○在外等│6.車號1391-VZ 車行紀錄查│              │
  │    │      │北市中山│  候，推由卯○○進入郵局櫃臺處，持│  詢結果（見偵查卷一第15│              │
  │    │      │區復興北│  由卯○○填寫、偽造表示甲○○本人│  7 頁）                │              │
  │    │      │路210 號│  提領45萬元意思之提款單B ，向該郵│                        │              │
  │    │      │之興安郵│  局經辦人員行使，致經辦人員誤信楊│                        │              │
  │    │      │局      │  招治係受委託有權提款而陷於錯誤，│                        │              │
  │    │      │        │  自甲○○上開帳戶內提取45萬元款項│                        │              │
  │    │      │        │  交付卯○○，丙○○等4 人因而詐得│                        │              │
  │    │      │        │  45萬元，總共詐得93萬元，足以生損│                        │              │
  │    │      │        │  害於甲○○及郵局對於存款戶存提款│                        │              │
  │    │      │        │  業務控管之正確性，手後其等4 人朋│                        │              │
  │    │      │        │  分贓款。                        │                        │              │
  ├──┼───┼────┼─────────────────┼────────────┼───────┤
  │8   │辛○○│98年10月│1.子○○駕駛車號1391-VZ 自用小客車│1.被告丙○○、子○○、陳│丙○○、子○○│
  │    │      │1 日，臺│  搭載丙○○、庚○○○、丑○○、楊│  王碧蝦、卯○○之自白（│、卯○○、陳王│
  │    │      │中縣太平│  招治，前往左列辛○○住處，丙○○│  見本院卷第122 頁正反面│碧蝦共同犯詐欺│
  │    │      │市○○路│  等人先交付紅包1,000 元予辛○○，│  、第123 頁、190 頁正反│取財罪，各處有│
  │    │      │2 段362 │  並佯稱：國民黨黨部欲發放慰問金，│  面；偵查卷四第6 頁正反│期徒刑肆月。又│
  │    │      │巷3 號陳│  需提供郵局存摺、印鑑並告知密碼，│  面、133 、偵查卷五第  │共同犯行使偽造│
  │    │      │潮發住處│  以便辦理核發等語，致辛○○陷於錯│  253 頁）              │私文書罪，各處│
  │    │      │        │  誤，當場交付其向臺中太平宜欣郵局│2.證人辛○○之證述（見偵│有期徒刑拾月。│
  │    │      │        │  帳號000-00000000000000帳戶之存摺│  查卷一第290 至291 頁、│              │
  │    │      │        │  、印章並告知密碼，丙○○等人趁陳│  303 至303 頁背面）    │              │
  │    │      │        │  潮發未及注意，以他人之郵局存摺掉│3.證人廖淑雯之證述（見偵│              │
  │    │      │        │  包方式，而詐取辛○○上開郵局存摺│  查卷一第306 至306 頁背│              │
  │    │      │        │  ，並在預先準備之提款單上盜蓋陳潮│  面、第308 頁）        │              │
  │    │      │        │  發之印文，得手後卯○○藉口外出，│4.提款單2 紙、左列太平宜│              │
  │    │      │        │  而留下丙○○、丑○○、庚○○○在│  欣郵局帳號之交易明細、│              │
  │    │      │        │  場刻意拖延。                    │  臺中路郵局臨櫃提款錄影│              │
  │    ├───┼────┼─────────────────┤  之翻拍照片（見偵查卷六│              │
  │    │臺中路│98年10月│2.子○○隨即駕車搭載卯○○持辛○○│  第147 、148頁；偵查卷 │              │
  │    │及國光│1 日下午│  上開郵局存摺與盜蓋辛○○印文之提│  一第293 、294；偵查卷 │              │
  │    │路郵局│14時1 分│  款單，於左列時間前往臺中路郵局，│  一第297 、298 頁）    │              │
  │    │經辦人│許，臺中│  子○○在外等候，推由卯○○進入郵│5.禾康商務旅館入住登記資│              │
  │    │員    │市○○路│  局櫃臺處，持由卯○○填寫、偽造表│  料（見偵查卷四第165 頁│              │
  │    │      │100 號之│  示辛○○本人提領48萬元意思之提款│  ）                    │              │
  │    │      │臺中路郵│  單A ，向該郵局經辦人員行使，致經│6.丙○○持用之0000000000│              │
  │    │      │局，於同│  辦人員誤信卯○○係受委託有權提款│  、子○○持用之00000000│              │
  │    │      │日下午14│  而陷於錯誤，自辛○○上開帳戶內提│  77、庚○○○持用之0988│              │
  │    │      │時21分許│  取48萬元款項交付卯○○，丙○○等│  692306、卯○○持用之09│              │
  │    │      │，接續前│  4 人因而詐得48萬元，左列時間接續│  00000000號行電話通聯紀│              │
  │    │      │往臺中市○  ○○○○路郵局，仍推由卯○○進入│  錄及基地台位置（見偵查│              │
  │    │      │國光路29│  郵局櫃臺處，持由卯○○填寫、偽造│  卷一第299、300 、301、│              │
  │    │      │7 號之國│  表示辛○○本人提領43萬元意思之提│  302 頁）              │              │
  │    │      │光路郵局│  款單B ，向該郵局經辦人員行使，致│                        │              │
  │    │      │        │  經辦人員誤信卯○○係受委託有權提│                        │              │
  │    │      │        │  款而陷於錯誤，自辛○○上開帳戶內│                        │              │
  │    │      │        │  提取23萬元（起訴書誤載為43萬元）│                        │              │
  │    │      │        │  款項交付卯○○，丙○○等4 人因而│                        │              │
  │    │      │        │  詐得共計71萬元，足以生損害於陳潮│                        │              │
  │    │      │        │  發及郵局對於存款戶存提款業務控管│                        │              │
  │    │      │        │  之正確性，得手後其等5 人朋分贓款│                        │              │
  │    │      │        │  。                              │                        │              │
  ├──┼───┼────┼─────────────────┼────────────┼───────┤
  │9   │己○○│98年11月│1.子○○駕駛車號1391-VZ 自用小客車│1.被告丙○○、子○○之自│丙○○、子○○│
  │    │      │11日上午│  搭載丙○○、丑○○，前往左列張天│  白（見偵查卷二第180 頁│共同犯詐欺取財│
  │    │      │約9 時30│  喜住處，丙○○等人藉口與己○○攀│  、偵查卷四第6 頁背面、│罪，各處有期徒│
  │    │      │分許，桃│  談詢問籍貫，並佯稱：欲察看身分證│  131 至135 、偵查卷五第│刑肆月。又共同│
  │    │      │園縣中壢│  件確認身分，丙○○等人趁己○○未│  252 至253 頁，本院卷第│犯行使偽造私文│
  │    │      │市○○路│  及注意以他人之郵局存摺調包方式，│  122 頁正反面）        │書罪，各處有期│
  │    │      │3 段694 │  而詐取己○○置放於袋子內其向中壢│2.證人己○○之證述（見偵│徒刑拾月。    │
  │    │      │號己○○│  龍岡郵局帳戶000-00000000000000帳│  查卷一第311 至312 頁；│              │
  │    │      │住處    │  戶之存摺（上載有提款之密碼）、印│  偵查卷五第169 至170 頁│              │
  │    │      │        │  章，並在預先準備之提款單上盜蓋張│  ）                    │              │
  │    │      │        │  天喜之印文，得手後丑○○藉口外出│3.證人陳秀英、辰○○之證│              │
  │    │      │        │  ，而留下丙○○在場刻意拖延。    │  述（見偵查卷五第171 、│              │
  │    ├───┼────┼─────────────────┤  172 頁）              │              │
  │    │龍江路│98年11月│2.子○○隨即駕車搭載丑○○持己○○│4.提款單2 張、左列中壢龍│              │
  │    │及光武│11日上午│  上開郵局存摺與盜蓋己○○印文之提│  岡郵局帳號之交易明細、│              │
  │    │郵局之│11時10分│  款單，沿高速公路前往臺北市○○路│  臺北市光武郵局及龍江路│              │
  │    │經辦人│許，臺北│  郵局，於同日上午11時10分許，由黃│  郵局臨櫃提款錄影之翻拍│              │
  │    │員    │市中山區│  雲楨在外等候，推由丑○○進入郵局│  照片（見偵查卷六第149 │              │
  │    │      │民族東路│  櫃臺處，由丑○○填寫、偽造表示張│  、151 頁、偵查卷一第31│              │
  │    │      │512巷23 │  天喜本人提領48萬元意思之提款單A │  3 、314 、315 、316 頁│              │
  │    │      │號之龍江│  ，向該郵局經辦人員行使，致經辦人│  ）                    │              │
  │    │      │路郵局，│  員誤信丑○○係受委託有權提款而陷│5.丙○○持用之0000000000│              │
  │    │      │並於同日│  於錯誤，自己○○上開帳戶內提取48│  、子○○持用之00000000│              │
  │    │      │上午11時│  萬元款項交付丑○○，丙○○等3 人│  77號行動電話通聯紀錄及│              │
  │    │      │53分許，│  因而詐得48萬元，為掩人耳目，於左│  基地台位置（見偵查卷一│              │
  │    │      │接續前往│  列時間接續前往光武郵局，由子○○│  第317 、318 頁）      │              │
  │    │      │臺北市大│  在外等候，推由丑○○進入郵局櫃臺│6.車號1391-VZ 於98年11月│              │
  │    │      │安路一段│  處，由丑○○填寫、偽造表示己○○│  11日10時44分31秒北上行│              │
  │    │      │52巷16號│  本人提領45萬元意思之提款單B ，向│  經ETC 車道照片及於98年│              │
  │    │      │之光武郵│  該郵局經辦人員行使，致經辦人員誤│  11月11日12時24分05秒南│              │
  │    │      │局      │  信丑○○係受委託有權提款而陷於錯│  下行經ETC 車道照片（見│              │
  │    │      │        │  誤，自己○○上開帳戶內提取45萬元│  偵查卷一第320 、321 頁│              │
  │    │      │        │  款項交付丑○○，丙○○等3 人因而│  ）                    │              │
  │    │      │        │  詐得45萬元，足以生損害於己○○及│7.子○○車號1391-VZ 車行│              │
  │    │      │        │  郵局對於存款戶存提款業務控管之正│  紀錄查詢結果（見偵查卷│              │
  │    │      │        │  確性，得手其等3 人朋分贓款。    │  一第158 頁）          │              │
  │    │      │        │                                  │                        │              │
  ├──┼───┼────┼─────────────────┼────────────┼───────┤
  │10  │壬○│98年11月│1.子○○駕駛車號1391-VZ 自用小客車│1.被告丙○○、子○○、陳│丙○○、子○○│
  │    │      │16日上午│  搭載丙○○、庚○○○、丑○○，前│  王碧蝦之自白（見本院卷│、庚○○○共同│
  │    │      │，桃園縣│  往左列壬○住處，丙○○等人向章│  第122 頁正反面、190 頁│犯詐欺取財罪，│
  │    │      │中壢市文│  世佯稱：國民黨黨部欲發放慰問金│  ，偵查卷四第5 頁反面、│各處有期徒刑肆│
  │    │      │化新村81│  ，需提供郵局存摺、印鑑並告知密碼│  第13 1至135 頁、偵查卷│月。又共同犯行│
  │    │      │號壬○│  ，以便辦理核發等語，致壬○陷於│  五第253 頁、偵查卷一第│使偽造私文書罪│
  │    │      │住處    │  錯誤，當場交付其向中壢仁美郵局帳│  96頁、偵查卷五第210 至│，各處有期徒刑│
  │    │      │        │  號000-00000000000000號帳戶之存摺│  211 頁、偵查卷三第17 0│玖月。        │
  │    │      │        │  、印章並告知密碼，丙○○等人趁章│  頁）                  │              │
  │    │      │        │  世未及注意，以他人之郵局存摺掉│2.證人壬○之證述（見偵│              │
  │    │      │        │  包方式，而詐取壬○上開郵局存摺│  查卷一第322 至323 、32│              │
  │    │      │        │  ，並在預先準備之提款單上盜蓋壬○│  5 至325 頁背面、328至3│              │
  │    │      │        │  之印文，得手後庚○○○藉口外出│  29頁、偵查卷二187至189│              │
  │    │      │        │  ，而留下丙○○、丑○○在場刻意拖│  頁）                  │              │
  │    │      │        │  延。                            │3.提款單、左列中壢仁美郵│              │
  │    │      │        │                                  │  局帳號之交易明細、桃園│              │
  │    ├───┼────┼─────────────────┤  縣龜山鄉○○街郵局臨櫃│              │
  │    │民安街│98年11月│2.子○○隨即駕車搭載庚○○○持壬○│  提款錄影之翻拍照片（偵│              │
  │    │郵局經│16日下午│  上開郵局存摺與盜蓋壬○印文之│  查卷六第142 頁、偵查卷│              │
  │    │辦人員│14時47分│  提款單，於左列時地，由子○○在外│  一第324 、331 頁）    │              │
  │    │      │許，桃園│  等候，推由庚○○○進入郵局櫃臺處│4.子○○持用之0000000000│              │
  │    │      │縣龜山鄉│  ，持由庚○○○填寫、偽造表示壬○│  、丑○○持用之00000000│              │
  │    │      │民安街12│  本人提領40萬元意思之提款單，向│  97、庚○○○持用之0988│              │
  │    │      │0 號之龜│  該郵局經辦人員行使，致經辦人員誤│  692306、丙○○持用之09│              │
  │    │      │山鄉民安│  信庚○○○係受委託有權提款而陷於│  00000000號行動電話通聯│              │
  │    │      │街郵局  │  錯誤，自壬○上開帳戶內提取40萬│  紀錄及基地台位置（見偵│              │
  │    │      │        │  元款項交付庚○○○，丙○○等4 人│  查卷一第333 、334 頁、│              │
  │    │      │        │  因而詐得40萬元，足以生損害於壬○│  偵查卷七第92、76頁）  │              │
  │    │      │        │  及郵局對於存款戶存提款業務控管│5.98年11月16日於桃園縣中│              │
  │    │      │        │  之正確性，得手後其等4 人朋分贓款│  壢市○○路180 巷前之監│              │
  │    │      │        │  。                              │  視錄影畫面（偵查卷一第│              │
  │    │      │        │                                  │  335 頁）              │              │
  └──┴───┴────┴─────────────────┴────────────┴───────┘
附表二
編號1 ：丙○○所有之SAMGSUMG牌、LG牌行動電話共2 支（含門
        號0000000000、0000000000號SIM 卡2 枚）
編號2 ：卯○○所有之行動電話1 支（含門號0000000000號SIM
        卡1 枚）
編號3 ：乙○○所有之門號0000000000號SIM 卡1 枚
編號4 ：庚○○○所有之NOKIA 牌行動電話1 支（含門號000000
        0000號SIM 卡1 枚）
附錄本案論罪科刑法條：
中華民國刑法第339條第1項（普通詐欺罪）
意圖為自己或第三人不法之所有，以詐術使人將本人或第三人之
物交付者，處 5 年以下有期徒刑、拘役或科或併科 1 千元以下
罰金。
中華民國刑法第216條（行使偽造變造或登載不實之文書罪）
行使第 210 條至第 215 條之文書者，依偽造、變造文書或登載
不實事項或使登載不實事項之規定處斷。
中華民國刑法第210條（偽造變造私文書罪）
偽造、變造私文書，足以生損害於公眾或他人者，處 5 年以下
有期徒刑。

司法院資訊處製作；財團法人民間司法改革基金會備份。
